# 合同能源管理

提问人：dxnb123 时间：2021-08-24 09:43:00
A公司主要从事照明灯具的生产、安装。 2020 年与当地政府（甲方）签订某路段路段建设及运营项目合作合同，约定A公司负责在某路段安装路灯，合作运营期自验收之日起 10 年。合作运营期内，该路段A公司安装的路灯上的广告经营权归A公司所有，但全年公益广告投放时间不低于30%，前 4 年广告收益全部归A公司，后 6 年A公司分80%。合作运营期内，路灯产权归A公司所有，到期后，路灯产权及广告经营权归甲方所有。
请问该项目验收后，相关支出是转入固定资产，后续按照出租固定资产处理，还是转入无形资产作为一项特许经营权呢。

回答人：chenyiwei
合同能源管理项目可以作为租赁处理，也可以作为BOT模式处理，两种模式均可。但从本案例情况看，建议采用《企业会计准则解释第 14 号》第一条中的PPP会计模式。
如果本案例中A公司收回投资和获取利润完全依赖广告收入，而不是节能收益分成，则更接近于自建广告设施提供广告发布服务。这种情况下确认为固定资产并在使用寿命期间计提折旧的做法可能更恰当。